臺灣板橋地方法院刑事判決　　　　　　　　　　　　　九十年度訴字第二五二號
　　公　訴　人　臺灣板橋地方法院檢察署檢察官
　　被　　　告　甲○○
右列被告因違反毒品危害防制條例案件，經檢察官聲請以簡易判決處刑（九十年度毒
偵字第二九二四號），本院認應適用通常程序，判決如左：
    主  文
甲○○持有第二級毒品，處有期徒刑柒月，扣案第二級毒品安非他命陸包（驗餘淨重
貳點伍壹貳公克）沒收銷燬之。
    事  實
一、甲○○明知安非他命係毒品危害防制條例第二條第二項第二款所定之第二級毒品
    ，未經允許，不得非法持有，竟於九十年五月七日下午二時二十分許，在台北縣
    板橋市○○路與廣權路口，持有第二級毒品安非他命六包（毛重三．八公克、淨
    重三．二公克，驗餘淨重二．五一二公克），經警循線於前揭時、地當場查獲，
    並在其所有停於上址之車號ＡＴＤ－八三九號機車前置物箱內起出上開毒品。
二、案經台北市政府警察局中正第一分局移送台灣板橋地方法院檢察署檢察官偵查後
    聲請以簡易判決處刑，再改依通常程序審理之。
    理  由
一、訊據被告甲○○矢口否認有何持有第二級毒品安非他命犯行，辯稱：伊的機車都
    放在工地，不知誰去用過，查獲當時伊在買西瓜，警察攔伊下來，查車後找出乙
    包東西，伊不知怎會有這東西，現機車已賣掉，伊不知何人將毒品放在車上云云
    。惟查：扣案之證物（即安非他命六包，毛重三．八公克、淨重三．二公克）確
    係自被告所有車號ＡＴＤ－八三九號機車前置物箱內起出等情，業據證人即本案
    查獲員警乙○○到庭結證無訛。又該扣案證物，經送憲兵司令部刑事鑑識中心以
    紅外線光譜分析法（ＩＲ）鑑驗結果，該扣案證物顆粒六袋，顆粒中含有甲基安
    非他命成份，此有憲兵司令部刑事鑑識中心九十年九月七日（９０）綱得字第一
    一六六三號鑑驗通知書乙份在卷可稽（偵查卷第五頁），如扣案之安非他命非被
    告所有，何以會置於被告所有之前揭機車置物箱內？再參以本案查獲之員警乙○
    ○與被告並無親誼或恩怨，已據該員警供明在卷，自無栽贓被告之理，是被告所
    辯，顯係畏罪之詞，不足採信。本件事證明確，被告罪行應堪認定。
二、查安非他命係毒品危害防制條例第二條第二項第二款規定之第二級毒品，被告持
    有第二級毒品安非他命，係犯毒品危害防制條例第十一條第二項持有第二級毒品
    （安非他命）罪。公訴人除誤引同條例第十條第一項之規定外，並誤認被告所為
    係犯同條例第十條第二項之施用第二級毒品罪嫌，容有未洽，惟其起訴之犯罪事
    實相同，爰逕予依法變更起訴法條。爰審酌被告之犯罪動機、目的、情節、對社
    會公眾秩序所生損害程度，及犯罪後態度等一切情狀，量處如主文所示之刑，以
    資懲儆。至扣案之安非他命六包（驗餘淨重二．五一二公克）為第二級毒品，應
    依毒品危害防制條例第十八條第一項前段沒收銷燬之。鑑定取樣用盡之安非他命
    因已滅失，無庸再諭知沒收銷燬。
據上論斷，應依刑事訴訟法第二百九十九條第一項前段、第三百條，毒品危害防制條
例第十一條第二項、第十八條第一項前段，判決如主文。
本案經檢察官朱帥俊到庭執行職務
中      華      民      國      九十一    年    一      月        三    日
                                  臺灣板橋地方法院刑事第四庭
                                          法  官  李  崇  豪
右正本證明與原本無異。
如不服本判決，應於判決送達後十日內，向本院提出上訴狀。
                                          書記官  金  和  國
中      華      民      國      九十一    年    一      月       三     日
附錄本案論罪科刑法條全文：
毒品危害防制條例第十一條：
持有第一級毒品者，處三年以下有期徒刑、拘役或新臺幣五萬元以下罰金。
持有第二級毒品者，處二年以下有期徒刑、拘役或新臺幣三萬元以下罰金。
持有專供製造或施用毒品之器具者，處一年以下有期徒刑、拘役或新臺幣一萬元以下
罰金。
